臺灣花蓮地方法院刑事判決　　　　　　　 96年度訴字第318號
公　訴　人　臺灣花蓮地方法院檢察署檢察官
被　　　告　丙○○
　　　　　　　　　　（現於臺灣花蓮看守所羈押中）
指定辯護人　本院公設辯護人甲○
上列被告因違反毒品危害防制條例案件，經檢察官提起公訴（96
年度偵字第2789號），本院判決如下：
    主  文
丙○○犯附表編號一、二所載之罪，均累犯，各處如附表編號一
、二所載之刑，均減刑為如附表編號一、二所載之刑。又犯附表
編號三、四所載之罪，均累犯，各處如附表編號三、四所載之刑
。應執行有期徒刑拾柒年陸月，未扣案之販賣第二級毒品所得新
臺幣陸仟元及販賣第一級毒品所得新臺幣參仟元均沒收，如全部
或一部不能沒收時，以其財產抵償之。
    事  實
一、丙○○曾因違反部屬職責之軍法案件，經國防部東部地區軍
    事法院判決有期徒刑1 年2 月，於民國94年10月2 日執行完
    畢，仍不知悔改，於96年4 月中旬某日某時，基於轉讓第二
    級毒品安非他命之犯意，於張景昌家中，將約一次施用量之
    第二級毒品安非他命（約0.1至0.2公克），無償轉讓予張景
    昌，兩人一起施用。又相隔3 日後之同月中旬某日某時再於
    相同之地點及以相同之犯意、方法，將同上數量之第二級毒
    品安非他命無償轉讓予張景昌，供其施用。
二、丙○○又於96年5 月12日晚間17時55分許，與乙○○（另由
    臺灣花蓮地方法院檢察署分案偵辦）基於共同販賣第二級毒
    品安非他命牟利之犯意聯絡，經以行動電話與乙○○聯絡後
    ，聽從乙○○之指示，將第二級毒品安非他命約2 公克，送
    至丁○○於花蓮縣吉安鄉之住處，再向丁○○收款新臺幣（
    下同）6,000 元（未扣案）。
三、丙○○另於96年5 月12日晚間18時49分許，與乙○○（另由
    臺灣花蓮地方法院檢察署分案偵辦）基於共同販賣第一級毒
    品海洛因牟利之犯意聯絡，經以行動電話與乙○○聯絡後，
    聽從乙○○之指示，將第一級毒品海洛因約為0.5 公克，以
    3,000 元之價格，售予綽號「阿草」之真實姓名年籍不明之
    人，並由丙○○送至花蓮縣瑞穗鄉「阿草」之住處為交易，
    並收款3,000 元（未扣案）。嗣經警方於96年6 月7 日持本
    院核發之搜索票，至花蓮縣吉安鄉○○○ 街105 巷4 號丙○○住處，搜獲其所有欲供施用之安非他命2 包（含袋合計共
    重1.1 公克，另由本院96年度花簡字第795 號簡易判決宣告
    沒收）、現金9,700 元及行動電話（含晶片卡1 片）1 支，
    而為警循線查獲上情。
四、案經花蓮縣警察局移送臺灣花蓮地方法院檢察署檢察官偵查
    起訴。
    理  由
一、按被告以外之人於偵查中向檢察官所為之陳述，除顯有不可
    信之情況者外，得為證據，刑事訴訟法第159 條之1 第2 項
    定有明文。經查證人乙○○於偵查中向檢察官所為之言詞陳
    述，業經具結，依刑事訴訟法第158條之3之規定，合於法定
    要件，且核其陳述時之外在環境及情況，並無顯不可信之情
    況，故上開證人於審判外之偵訊證詞，依上開規定，自有證
    據能力。又被告、辯護人及檢察官對於證人張景昌於警詢中
    之證述同意作為證據，本院審酌該證據作成時之狀況，認為
    並無不適當之情事，依刑事訴訟法第159條之5之規定，認有
    證據能力，合先說明。
二、上揭轉讓第二級毒品安非他命之犯罪事實，業據被告丙○○
    迭於檢察官偵訊及本院審理中坦承不諱，核與證人張景昌於
    檢察官偵訊及本院審判中之證詞相符，足認被告自白情節與
    事實相符，事證明確，被告犯行洵堪認定，應依法論科。
三、至於販賣第二級、第一級毒品犯行部分，被告雖於警詢及檢
    察官偵查中自白犯罪，然於本院審理中又改口否認有何販賣
    第二級毒品安非他命與第一級毒品海洛因之犯行，辯稱：雖
    與乙○○間確有如通訊監察監聽譯文所載之對話，但伊只是
    向乙○○詢問毒品之價錢，並沒有實際送2公克安非他命給
    丁○○，同日晚上也沒有送海洛因給他人，伊於警詢時之供
    述為不實，乃警察要求伊照他們要的內容說等語。辯護人之
    辯護意旨亦同。惟查：
  (一)按被告之自白，非出於強暴、脅迫、利誘、詐欺、疲勞訊問
    、違法羈押或其他不正之方法，且與事實相符者，得為證據
    ，刑事訴訟法第156 條第1 項定有明文。本件被告由花蓮縣
    警察局於96年6 月7 日下午3 時10分許持本院核發之搜索票
    及檢察官核發之拘票，將其拘提到案後，即於警詢中自白確
    有替乙○○送交毒品安非他命予丁○○、送交海洛因予行動
    電話為0000000000號住在瑞穗的姓名年籍不詳男子，並分別
    收取買賣價金6,000元及3,000元之事實，並於偵查中均未抗
    辯具有非任意性之情形，迄至審理時，於本院則改以前詞辯
    解，惟稱：「警察對我沒有刑求，也沒有威脅我，只是對我
    說話音量比較大聲」等語（詳見本院卷第14頁），本院亦查
    無明顯事證有上述不正訊問之情形，且其自白與監聽譯文內
    容相符，應認其自白具有任意性，而有證據能力。
  (二)據被告於警詢中坦承自己綽號為「阿弟仔（臺語發音）」，
    並供稱：是乙○○與對方談好了毒品交易價錢及數量後，才
    叫伊替他送貨，電話通信監察中之0000000000號電話係伊使
    用與乙○○之0000000000號電話對話，乙○○交代伊拿毒品
    安非他命到丁○○南華的家中交給他，有收到買賣價金新臺
    幣6,000 元，後來乙○○又交代伊送3,000 元數量海洛因給
    電話0000000000號住瑞穗的男子，有完成交貨，也有收到錢
    3,000 元等語（詳見警卷第22至24頁），核與通訊監察譯文
    中：「Ｂ（被告）：『阿哥，已經好了，丁○○給6,000 欠
    1,000...錢收到了... 錢已經給阿祥了』」、「Ａ（乙○○
    ）：『軟的3,000 送到... 』Ｂ（被告）：『哥我不知道量
    要怎麼用，給多少？』Ａ：『0.5克3000...你打給他馬上送
    』」等語之通話內容所顯示之情節，完全相符。被告亦於檢
    察官偵訊中自白：「那通電話確實是乙○○交代我拿毒品安
    非他命給丁○○... 我將2 公克的安非他命拿到丁○○於南
    華之住處給他，當時丁○○沒給我錢，是當天更晚時我再到
    丁○○住處收6,000 元後交給乙○○... 乙○○交代我將
    3,000 元海洛因送到瑞穗一個我不認識的男子，那男子交給
    我3,000 元，代價是乙○○平常會無償提供安非他命給我吸
    ... 我心裡大概清楚他交代我送的是毒品，但是乙○○會無
    償提供安非他命給我施用，所以我願意幫他送毒品。」（詳
    見偵卷第10頁）。並與同案共犯即證人乙○○於檢察官偵訊
    中具結作證時所證述：「貨是黑龜的，不是我的，貨會配到
    我這邊來，阿弟仔（即被告）再跟我拿貨，收了錢，阿弟仔
    交給我，我再交給黑龜。」等語內容大致相符，足認被告確
    已依原先電話通話內容，分別將毒品送交予丁○○等人，並
    於完成交易後收錢。另證人乙○○於本院證稱：被告係自己
    賣安非他命及海洛因給丁○○及瑞穗資源回收站綽號「阿草
    」之姓名年籍不詳男子，與伊無關等語（詳見本院卷第74至
    75頁），除能證明被告確有販賣上開毒品之犯行外，其餘部
    分與通訊監察錄音之內容不符，應屬為謀脫罪之說詞，並不
    可採。
  (三)再以被告於本院準備程序中表示：「我在第二次筆錄中所說
    是實在的」等語，而經查上開被告警詢中之自白均為製作第
    二次警詢筆錄時所供述，故依其說法，應無不實之問題。被
    告既已自白如上，並有本院96年度聲搜字第388 號搜索票影
    本、花蓮縣警察局搜索扣押筆錄、現場照片、扣押物件、花
    蓮縣警察局刑警大隊通訊監察譯文附表在卷可證，足見被告
    上揭警詢及偵查中之自白均屬真實，其審理時翻異前供，辯
    稱雖與乙○○有如通訊監察譯文之對話，但未實際去做云云
    ，乃事後畏罪之推諉之詞，殊不可信。
  (四)綜上所述，被告丙○○係以電話與乙○○聯絡，由乙○○指
    示被告將毒品送至指定地點，由被告出面分別與丁○○及「
    阿草」為毒品交易，並由被告收錢後從中扣取零用錢花用，
    或由乙○○提供免費毒品供被告施用，做為代價，被告於審
    理中雖飾詞否認，然核其所辯無非卸責之詞，均不足採。本
    件事證明確，被告犯行堪以認定，應予依法論科。
四、查海洛因屬毒品危害防制條例第2 條第2 項第1 款所列之第
    一級毒品，而安非他命屬同條項第2 款所列之第二級毒品，
    核被告所為，係犯毒品危害防制條例第8 條第2 項之轉讓第
    二級毒品罪、第4 條第2 項之販賣第二級毒品罪、第4 條第
    1 項之販賣第一級毒品罪。被告與乙○○就上開販賣第二級
    毒品與第一級毒品罪之犯行，彼此間有犯意聯絡與行為分擔
    ，均為共同正犯。被告各次轉讓及販賣毒品前、後持有毒品
    之行為，均應為販賣及轉讓毒品之高度行為所吸收，均不另
    論罪。又被告所為本案數次轉讓及販賣毒品犯行之時間、地
    點、方式均有差異，應予分論併罰。另被告有事實欄一所示
    之前科及執行紀錄，有臺灣高等法院被告前案紀錄表在卷可
    稽，其受有期徒刑之執行完畢後，5 年以內故意再犯有期徒
    刑以上之罪，其所犯各罪均應依刑法第47條第1 項規定論以
    累犯，並加重其刑。然因毒品危害防制條例第4 條第1 項之
    販賣第一級毒品罪之法定刑為死刑或無期徒刑，處無期徒刑
    者，得併科新臺幣1千萬元以下罰金，而依刑法第64條第1項
    、第65條第1 項規定，法定刑為死刑及無期徒刑部分，不得
    加重，是僅就本罪之罰金刑及其他罪之刑責部分予以加重，
    附此敘明。
五、復按犯罪之情狀顯可憫恕者，認科以最低度刑仍嫌過重者，
    得酌量減輕其刑，刑法第59條定有明文。經查，被告販賣第
    一級毒品海洛因部分之最輕本刑為無期徒刑，被告犯行雖助
    長毒品流通，戕害國人健康，固值非難，然其販賣之價格、
    數量、交貨方式完全聽從主謀乙○○之指示，僅居於次要之
    隨從地位，且販賣次數不多、轉讓之數量極微、獲取利益全
    數交給共同被告乙○○，自己僅換得免費施用毒品之利益，
    是以同種犯罪而言，本件被告對社會之危害性較低，認如量
    處法定最低度刑，猶嫌過重，顯屬情輕法重，在客觀上足以
    引起國民一般同情，足可憫恕，爰依前開之規定減輕其刑，
    並與前述累犯加重之情形，依法先加後減之。
六、爰審酌被告前有犯罪前科，素行不良，依其學識經驗應知毒
    品危害社會之嚴重性，卻無視於國家防止毒品危害之禁令，
    轉讓毒品予他人施用或聽從他人指示為毒品交易，助長毒品
    氾濫，戕害他人之身心發展，惟本件轉讓及販賣之對象不多
    、數量非鉅、獲利亦屬有限等一切情狀，分別量處如主文所
    示之刑。被告2 次轉讓第二級毒品之犯罪時間均於96年4 月
    24日以前，合於中華民國96年罪犯減刑條例第2條第 1項第3
    款規定，此部分應減其宣告刑2分之1如主文所示，並與前述
    不得減刑之罪所處之刑，合併定其應執行之刑。
七、至被告販賣第二級毒品安非他命所得為6,000 元、販賣第一
    級毒品海洛因所得為3,000 元，均有通訊監察譯文可證，其
    中雖有被告所謂：丁○○給6,000 元欠1,000 元等語，但由
    被告表示另拿1,000 元為車馬費等語，足認其實收毒品交易
    金額仍為6,000 元，但係僅欲交5,000 元予乙○○之意思。
    另被告辯稱：經搜索而自其身上查獲及扣案之現金9,700 元
    ，為其所有，但係伊父親所給，非本件犯罪所得之財物等語
    （詳見警卷第6 頁），而該扣案現金為96年6 月7 日始查獲
    ，距販賣毒品之時間已相隔20餘日，難認為係上開販賣毒品
    所得之贓款。未扣案之販賣第二級毒品所得6,000 元及販賣
    第一級毒品所得3,000 元，應依毒品危害防制條例第19條第
    1 項之規定沒收，如全部或一部不能沒收時，以其財產抵償
    之。扣案之行動電話（含晶片卡1 片）1 支，非被告所有，
    業據其供陳在卷（詳見本院卷第95頁），故不予宣告沒收，
    一併敘明。
據上論斷，應依刑事訴訟法第299 條第1 項前段，毒品危害防制
條例第8 條第2 項、第4 條第2 項、第1 項、第19條第1 項，刑
法第11條前段、第28條、第47條第1 項、第59條、第51條第5 款
，中華民國96年罪犯減刑條例第2 條第1 項第3 款、第7 條，判
決如主文。
本案經檢察官孫源志到庭執行職務。
中　　華　　民　　國　　96　　年　　10　　月　　31　　日
　　　　　　　          臺灣花蓮地方法院刑事第二庭
                              審判長法  官  林碧玲
                                    法  官  林恒祺
                                    法  官  沈培錚
上列正本證明與原本無異。
如對本判決不服，應於送達後10日內，向本院提出上訴狀。
（上訴狀應記載具體上訴理由並應抄附繕本）
中　　華　　民　　國　　96　　年　　10　　月　　31　　日
                                    書記官
附錄本案論罪科刑法條全文：
毒品危害防制條例第4條第1項、第2項：
製造、運輸、販賣第一級毒品者，處死刑或無期徒刑；處無期徒
刑者，得併科新臺幣1千萬元以下罰金。
製造、運輸、販賣第二級毒品者，處無期徒刑或7 年以上有期徒
刑，得併科新臺幣7百萬元以下罰金。
毒品危害防制條例第8條第2項：
轉讓第二級毒品者，處6月以上5年以下有期徒刑，得併科新臺幣
70萬元以下罰金。
附表
┌─┬────┬─────┬─────────────┐
│編│犯罪時間│  罪名    │  宣告刑（含從刑）及減得刑│
│號│及地點  │          │                          │
│  │        │          │                          │
├─┼────┼─────┼─────────────┤
│1 │96年4 月│轉讓第二級│有期徒刑捌月，減為有期徒刑│
│  │間某日某│毒品罪    │肆月。                    │
│  │時，於張│          │                          │
│  │景昌家中│          │                          │
│  │        │          │                          │
├─┼────┼─────┼─────────────┤
│2 │上項日期│轉讓第二級│有期徒刑捌月，減為有期徒刑│
│  │3 日後之│毒品罪    │肆月。                    │
│  │某時，於│          │                          │
│  │張景昌家│          │                          │
│  │中      │          │                          │
├─┼────┼─────┼─────────────┤
│3 │96年5 月│共同販賣第│有期徒刑柒年陸月。未扣案之│
│  │12日晚間│二級毒品罪│販賣第二級毒品所得新臺幣伍│
│  │17時55分│          │仟元沒收，如全部或一部不能│
│  │許，在劉│          │沒收時，以其財            │
│  │念祥於花│          │產抵償之。                │
│  │蓮縣吉安│          │                          │
│  │鄉之住處│          │                          │
├─┼────┼─────┼─────────────┤
│4 │96年5月 │共同販賣第│有期徒刑拾伍年陸月。未扣案│
│  │12日晚間│一級毒品罪│之販賣第一級毒品所得新臺幣│
│  │18時49分│          │參仟元沒收，如全部或一部不│
│  │許，在花│          │能沒收時，以其財          │
│  │蓮縣瑞穗│          │產抵償之。                │
│  │鄉年籍不│          │                          │
│  │明之人住│          │                          │
│  │處      │          │                          │
└─┴────┴─────┴─────────────┘
